【裁判字號】    95,交聲,270
【裁判日期】    950414
【裁判案由】    違反道路交通管理處罰條例聲明異議
【裁判全文】
臺灣臺北地方法院交通事件裁定         95年度交聲字第270號
原處分機關  臺北市交通事件裁決所
異議人即
受處分人    甲○○
上列異議人即受處分人因違反道路交通管理處罰條例案件，對於
台北市交通事件裁決所於民國95年3 月2 日所為之處分（原處分
：北市裁三字第裁22-AEB697463號），聲明異議，本院裁定如下
：
    主  文
異議駁回。
    理  由
一、按機器腳踏車行駛之車道，應依標誌或標線之規定行駛，道
    路交通安全規則第99條第1 項定有明文，而機器腳踏車駕駛
    人爭道行駛，不依規定車道行駛者，處新台幣（下同）600
    元以上1 千8 百元以下罰鍰，並記違規點數1 點，道路交通
    管理處罰條例第45條第13款及第63條第1 項第1 款亦定有明
    文。
二、本件異議人即受處分人甲○○於民國94年11月13日19時55分
    許，駕駛車號BEF －872 號機車（下稱系爭車輛），沿台北
    市○○路由北方向行駛至民權東路口時，逕自行駛於禁行機
    車之第1 車道後左轉民權東路，為台北市政府警察局松山分
    局（下稱舉發單位）執行勤務之員警乙○○以其有違反前揭
    道路交通管理處罰條例第45條第13款規定之行為逕行掣單舉
    發。舉發通知單原載明應到案日期為94年11月28日，惟受處
    分人遲至95年1 月12日始向原處分機關提出申訴，經原處分
    機關函請舉發單位調查結果，仍認受處分人有前開違規行為
    ，原處分機關乃依上揭道路交通管理處罰條例第45條第13款
    （贅引第1 項）、第63條第1 項第1 款及違反道路交通管理
    事件統一裁罰基準表規定，於95年3 月2 日裁處受處分人罰
    鍰1 千8 百元，並記違規點數1 點。
三、本件受處分人對於在前揭時、地駕駛系爭車輛，沿台北市○
    ○路由北方向行駛至民權東路口時，未依兩段式左轉而逕行
    左轉民權東路之事實固不否認，惟矢口否認有何行駛禁行機
    車道（即行駛塔悠路往北方向之第1 車道）之行為，其辯稱
    意旨略以：我駕駛系爭車輛行經塔悠路時，並未行駛禁行機
    車道之第1 車道，當時我係行駛該路段之第2 車道，由該車
    道逕行左轉至民權東路，舉發員警乃係站在民權東路5 段內
    ，其主要目的是要舉發紅燈左轉之駕駛人，不可能站在塔悠
    路與民權東路5 段之交叉口讓駕駛人發現，所以舉發員警之
    舉發有違事實云云。
四、經查，受處分人在前開時、地駕駛系爭車輛行駛禁行機車車
    道，而未依規定車道行駛之違規事實，此有台北市政府警察
    局北市警交大字第AEB697463 號舉發違反道路交通管理事件
    通知單影本1 紙附卷可稽，受處分人並未依舉發通知單上所
    載應到案日期前向原處分機關提出申訴，而係遲至95年1 月
    12 日 始向原處分機關提出申訴，經原處分機關函請舉發單
    位調查結果認定受處分人違規屬實，亦有台北市政府警察局
    松山分局95年1 月25日北市警松分交字第09530234700 號函
    、受處分人95年1 月11日之陳述書（其上蓋有原處分機關95
    年1 月12日之收文戳）在卷足證，另參諸本件舉發員警乙○
    ○於本院95年4 月12日調查時到庭具結證稱：「94年11月13
    日下午19時55分，在塔悠路、民權東路五段的西北角處，當
    時在塔悠路上綠燈，我發現甲○○從塔悠路南向西（塔悠路
    左轉民權東路五段），從外側車道切入內側車道，我攔他下
    來，告訴他違規事實，他違規兩項，這是屬於六線車道，砂
    石車很多聚集的地方，不能從外側切入內側，必須兩段式左
    轉．．．他從外側切入內車道，是禁行機車．．．」等語，
    並提出受處分人前開違規地點附近之相片7 張附卷可參，據
    此，已足使本院得有原處分機關所認定受處分人上揭違規行
    為屬實之確信。又按證人乙○○為原處分機關認定受處分人
    有前述違規行為之原證人，其到庭在本院法官面前以言詞供
    述本件訴訟上之待證事實，本院由其上開供述已得有受處分
    人確有前揭違規行為之心證，另於本件卷存證據資料內並無
    任何積極證據足以證明證人乙○○前開供述係屬虛偽，亦未
    有足以令人顯信其供述為不可採之品性證據或前科證據存在
    ，本院自不得以證人乙○○為本件開單告發受處分人之員警
    而全盤抹煞其在訴訟上所具有之證人資格。況且，交通警察
    掣單舉發違反道路交通管理處罰條例所列之違規事實，本質
    上為行政處分，係公務員基於職務上之權力，依法就特定之
    具體事件所為之具公法上效果之單方面行政行為，基於公務
    員為公法上行為具有公信力之原則，該行政行為當可被推定
    為真正，其據以依法處分之事實認定亦為正確無誤。從而，
    受處分人上揭空言否認，尚難採信。本件事證已臻明確，受
    處分人之上開違規行為堪以認定。
四、綜上所述，受處分人確有在前揭時、地駕駛系爭車輛行駛禁
    行機車車道，而未依規定車道行駛之違規行為，且逾越到案
    日期1 個月以上提出申訴，原處分機關依前開道路交通管理
    處罰條例第45條第13款、第63條第1 項第1 款及違反道路交
    通管理事件統一裁罰基準表規定裁處受處分人罰鍰1 千8 百
    元，並記違規點數1 點，核無違誤，本件異議為無理由，應
    予駁回。
五、末查，依受處分人前開所辯及證人乙○○之證稱，受處分人
    在前開時、地，自塔悠路逕行左轉至民權東路5 段，未依規
    定兩段式左轉，顯已違反道路交通安全規則第99條第1 項第
    3 款之規定，此部分之違規行為，當由主管機關另行依法斟
    酌處理，併此敘明。
六、據上論斷，應依道路交通案件處理辦法第19條，裁定如主文
    。
中    華    民    國    95    年    4     月    14    日
                  交通法庭  法  官  蔡守訓
以上正本證明與原本無異。
如不服本裁定，應於裁定送達後5 日內向本院提出抗告狀。
                            書記官  廖純瑜
中    華    民    國    95    年    4     月    14    日


司法院資訊處製作；財團法人民間司法改革基金會備份。
